Omar Oualha Génie Logiciel

Professionnel de l'informatique **hautement expérimenté et spécialisé**, doté d'une **expertise technique** complète et d'un bilan exceptionnel en matière de **satisfaction de la clientèle**. Habitué à faciliter une communication claire et transparente entre tous les niveaux du personnel de l'entreprise.

Capable de travailler de manière autonome ou en coordination avec une équipe.

Connaissance approfondie du matériel, des logiciels et du réseau des systèmes complexes.



Informations Personnelles

Adress: 08.Rue, Cité Rafeha, Mnihla, Ariana

Email: oualhaomar@gmail.com

Phone number: (+216) 27 170 090

Date de naissance: 1994-04-28

LinkedIn: www.linkedin.com/in/omar-oualha-a9259b83/

Siteweb: omaroualha.github.io/



Expérience Professionnelle

Esprit-Electrify Network | Tunisia

Aout. 2018 - Actuel

MEVN STACK

Conception et développement d'une plate-forme de gestion de votes lors d'une élection présidentielle ou parlementaire en ligne ou à d'autres types de vote afin de révolutionner notre façon de voter en utilisant la technologie Blockchain.

Outils - Langage utilisée:

• UML, Scrum, Mongo DB, Express JS, Vue JS, Node JS, Blockchain, GIT.

Coin FM | Poland (un startup d'échange crypto currency enregistreé et licenciée sous CFM holdings, Talinn, Estonia; www.coin.fm)

Avr. 2018 - Juin2018

Développeur Web (Freelance)

> SUCCESS STORY: 1er projet de technologie émergente crypto-monnaie

Développement d'un site Web d'échange Crypto-monnaie, avec intégration d'API.

Outils - Langage utilisée:

PHP, HTML5, CSS3, JavaScript, Python, AJAX, Laravel.

OOREDOO | Tunisia

Jan. 2018- Mar. 2018

Administrateur Système et Réseaux

- Protocoles de routage RIP EIGRP OSPF BGP VRF MPLS.
- Configuration DNS, Active Directory, IDS, OpenVPN.
- •Installation et gestion des outils de sauvegarde.
- Configuration et maintenance des pare-feu Pfsense.

Resultat- La mise en place de l'ensemble de l'infrastructure réseau.

Outils – Langage utilisée:

· Windows Server, Exchange, Vmware, ZABBIX monitoring, Apache, FTP, FileZilla, ZIMBRA(mail), MongoDB, GNS3, LINUX.

Esprit | Tunisia

Sep. 2017 - Dec. 2017

PROJET DE DÉVELOPPEMENT ET D'INTÉGRATION (PROJET ACADÉMIQUE)

Creation d'une application Web, une application mobile, après la conception de la base de données pour la gestion des sinistres et des assurances.

Outils - Langage utilisée:

• Uml, Scrum, Java, JavaEE, Spring, SpringBoot, Maven, XHTML, .NET, ASP, Visual Studio, Microsoft Sql server, Android, Android Studio, API REST, Restful web services,

Freelance | Tunisia

Juin. 2017 - Aout. 2017

Développeur Web

Conception et développement d'un forum multi-services où vous pouvez obtenir les dernières nouvelles sur les films, les séries télévisées et les jeux. Le forum est développé comme une application Web.

Outils - Langage utilisée:

• Symfony3, Angular4, MySQL, VisualCode, PHPStorm, Mamp, API REST, Restful web services.

Esprit | Tunisia. Jan. 2017 – Mai. 2017

APPLICATION WEB E-COMMERCE

Conception et développement d'un magasin d'offres multiplateformes. Les offres permettent aux gens d'obtenir les meilleures offres En Tunisie, d'obtenir des réduction sur une variété de produits tels que la nourriture, les vêtements, les restaurants, les produit cosmétiques ...

Desktop: Développement d'une application Office basée sur des API et utilisant la bibliothèque graphique JavaFx.

Web: Création d'une application Web avec Symfony 3 Framework et intégration d'un ensemble de bundles externes (Friends of Symfony User (FOS), BBcode ...).

Mobile: Création d'une application mobile avec code name One et l'intégration des services externes (Websocket).

Outils - Langage utilisée:

UML, Java8, JavaFX, Symfony3, twig, HTML, CSS, Java Script, Ajax, JQuerry, CodeName One, SQL, JSON, XML

Medianet| Tunisia.

DÉVELOPPEUR D'APPLICATIONS WEB (PROJET FIN D'ETUDE)

Jan. 2016 – Mai. 2016

développement d'une application web cognitive pour la santé et le style de vie. Gérer les rendez-vous des médecins et des patients

Outils - Langage utilisée:

• UML | Scrum | PHP5 | SQL | HTML5 | CSS3 | Design | Adobe Photoshop | Adobe Illustrator



Formation

Ecole Supérieure Privée d'Ingénierie et de Technologies "ESPRIT" | Tunisia

Sep. 2016 - Actuel

- Domaine : Génie Logiciel, PROGRAMME D'INGÉNIERIE
- Résultat : Réussite étendue A + en 1ère 2émme année

Institut Supérieur des Arts Multimédia de la Manouba "ISAMM" | Tunisia

Sep. 2013 - Mai. 2016

- Domaine : Informatique et Multimédia (Informatique), Licence
- · Résultat : Reussite avec mention très bien



Volontariat / Stages

Camp d'été, Ukraine

Juin. 2015 - Auot. 2015

Stage d'été en développement Web

FONCTIONS:

· Conception et mise en œuvre d'un site Web pour gérer les demandes de vacances des camps pour enfants.

Outils - Langage utilisée:

UML, PHP, Wordpress, SQL.

AIESEC, MEDINA office

2014 - 2016

Vice Président en chargé du Marketing et Communication

- •Planifier au sein du Conseil exécutif les projets du prochain mandat.
- Gérer l'équipe sur la communication interne et externe.
- Gérer les équipes pour réussir l'événement.
- Former les membres sur le plan marketing.
- Préparer des rapports sur l'activité
- Team building pour motiver l'équipe
- Rechercher des sponsors

Certifications | PRIX 2017-2018

- · Cisco Networking Academy Entrepreneurship
- CCNAroutingandswitching



Languages

Arabe : Native

• Français : Très bon niveau lu, écrit et parlé (Certification C1)

Anglais : Très bon niveau lu, écrit et parlé
 Allemand : Débutant (Certification A1).



Compétences Fondamentales

Orienté sur les détails | organisé | créatif | solutionneur de problèmes | authentiquement diplomatique.

0

Compétences Techniques

Plateformes de développement : JAVA | JAVA EE | ASP.NET | Maven | spring | SbringBoot | Rest api | Restfull

Programmation: C | Java | SQL | JSP | C# | Script Shell | jsf

Web: HTML | XHTML | PHP | CSS | Ajax | JQuery | Javascript | Angular | Nodejs | ExpressJS | VueJS | React | Rubby | Symfony | Laravel

CMS: drupal | wordpress

Base de Donneés: SQL | PLSQL | NoSQL | ORACLE | Microsoft Sql server | postgresql.

Environnements: Linux | Windows | Ubuntu | Debian | OS X. Modelization: UML | Scrum | Agil

IDE et Software: Adobe PhotoShop | Adobe Illustrator | NetBeans | Eclipse | Apache | Tomcat | PHPStorm | VisualStudio | GIT |

Sublime Text | Talend | Jboss | Rstudio | Python | Microsoft SQL Server.